# 将期末存货中未实现内部销售利润抵消的问题。。。。

提问人：tian361 时间：2020-01-14 00:01:11
第 1 个问题：在内部商品交易的合并处理中将期末存货中未实现内部销售利润抵消时为何要借记营业成本，即分录为“借：营业成本 贷：存货”？？？
第 2 个问题：连续编制合并财务报表时第一年抵消本年存货中未实现内部交易损益的分录是“借：营业成本 贷：存货”，而到了第二年就变成了“借：年初未分配利润 贷：营业成本”？？存货怎么变成了营业成本？？？
。。。麻烦讲一讲。。谢谢了。。。。

回答人：chenyiwei
1 、因为前一笔抵销分录是借记营业收入，贷记营业成本，视同内部买方已将标的存货全部对外出售，期末无未实现损益。但这个假设并不符合实际情况，会导致抵销分录中对内部买方的营业成本多冲减，所以要通过借记营业成本的方式来恢复期末为实现损益。
2 、是否因为第二年内，这些内部交易的标的存货实现了销售，所以需调整合并报表层面的对外销售成本？